backups/20191114-os.lexc
LEXICON Interrogative-Pronouns
%<prn%>%<inter%>%<masc%>%<nom%>%<sg%>:hwê         #       ;
%<prn%>%<inter%>%<masc%>%<nom%>%<sg%>:hwie         #       ;
%<prn%>%<inter%>%<fem%>%<nom%>%<sg%>:hwê         #       ; !the feminine is a copy of the masculine
%<prn%>%<inter%>%<fem%>%<nom%>%<sg%>:hwie         #       ; !feminine copies masculine form
%<prn%>%<inter%>%<masc%>%<gen%>%<sg%>:hwes         #       ;
%<prn%>%<inter%>%<fem%>%<gen%>%<sg%>:hwes         #       ;!see nom
%<prn%>%<inter%>%<masc%>%<dat%>%<sg%>:hwemu         #       ;
%<prn%>%<inter%>%<masc%>%<dat%>%<sg%>:hwem         #       ;
%<prn%>%<inter%>%<fem%>%<dat%>%<sg%>:hwemu         #       ;
%<prn%>%<inter%>%<fem%>%<dat%>%<sg%>:hwem         #       ;
%<prn%>%<inter%>%<masc%>%<acc%>%<sg%>:hwena         #       ;
%<prn%>%<inter%>%<masc%>%<acc%>%<sg%>:hwene         #       ;
%<prn%>%<inter%>%<fem%>%<acc%>%<sg%>:hwena         #       ;
%<prn%>%<inter%>%<fem%>%<acc%>%<sg%>:hwene         #       ;
%<prn%>%<inter%>%<neut%>%<nom%>%<sg%>:hwat         #       ;
%<prn%>%<inter%>%<neut%>%<acc%>%<sg%>:hwat         #       ;
%<prn%>%<inter%>%<neut%>%<gen%>%<sg%>:hwes         #       ;
%<prn%>%<inter%>%<neut%>%<dat%>%<sg%>:hwemu         #       ;
%<prn%>%<inter%>%<neut%>%<gen%>%<sg%>:hwem         #       ;
%<prn%>%<inter%>%<masc%>%<instr%>%<sg%>:hwiu         #       ;
%<prn%>%<inter%>%<masc%>%<instr%>%<sg%>:hweo         #       ;
%<prn%>%<inter%>%<masc%>%<instr%>%<sg%>:hwî         #       ;
%<prn%>%<inter%>%<fem%>%<instr%>%<sg%>:hwiu         #       ;
%<prn%>%<inter%>%<fem%>%<instr%>%<sg%>:hweo         #       ;
%<prn%>%<inter%>%<fem%>%<instr%>%<sg%>:hwî         #       ;
%<prn%>%<inter%>%<neut%>%<instr%>%<sg%>:hwiu         #       ;
%<prn%>%<inter%>%<neut%>%<instr%>%<sg%>:hweo         #       ;
%<prn%>%<inter%>%<neut%>%<instr%>%<sg%>:hwî         #       ;

%<prn%>%<inter%>%<masc%>%<nom%>%<sg%>:hwilic         #       ;
%<prn%>%<inter%>%<neut%>%<nom%>%<sg%>:hwilic         #       ;
%<prn%>%<inter%>%<fem%>%<nom%>%<sg%>:hwilic         #       ;
%<prn%>%<inter%>%<masc%>%<gen%>%<sg%>:hwilices         #       ;
%<prn%>%<inter%>%<masc%>%<gen%>%<sg%>:hwilicas         #       ;
%<prn%>%<inter%>%<neut%>%<gen%>%<sg%>:hwilices         #       ;
%<prn%>%<inter%>%<neut%>%<gen%>%<sg%>:hwilicas         #       ;
%<prn%>%<inter%>%<masc%>%<dat%>%<sg%>:hwilicumu         #       ;
%<prn%>%<inter%>%<masc%>%<dat%>%<sg%>:hwilicum         #       ;
%<prn%>%<inter%>%<masc%>%<dat%>%<sg%>:hwilicum         #       ;
%<prn%>%<inter%>%<masc%>%<dat%>%<sg%>:hwilicon         #       ;
%<prn%>%<inter%>%<neut%>%<dat%>%<sg%>:hwilicumu         #       ;
%<prn%>%<inter%>%<neut%>%<dat%>%<sg%>:hwilicum         #       ;
%<prn%>%<inter%>%<neut%>%<dat%>%<sg%>:hwilicum         #       ;
%<prn%>%<inter%>%<neut%>%<dat%>%<sg%>:hwilicon         #       ;
%<prn%>%<inter%>%<masc%>%<acc%>%<sg%>:hwilican         #       ;
%<prn%>%<inter%>%<neut%>%<acc%>%<sg%>:hwilic         #       ;
%<prn%>%<inter%>%<fem%>%<acc%>%<sg%>:hwilika         #       ;
%<prn%>%<inter%>%<fem%>%<acc%>%<sg%>:hwilike         #       ;
%<prn%>%<inter%>%<masc%>%<instr%>%<sg%>:hwilice         #       ;
%<prn%>%<inter%>%<masc%>%<instr%>%<sg%>:hwilica         #       ;
%<prn%>%<inter%>%<neut%>%<instr%>%<sg%>:hwilice         #       ;
%<prn%>%<inter%>%<neut%>%<instr%>%<sg%>:hwilica         #       ;

LEXICON Indefinite-Pronouns
%<prn%>%<indef%>%<masc%>%<nom%>%<sg%>:sum		#	; !Add inflection
%<prn%>%<indef%>%<masc%>%<nom%>%<sg%>:ên               #       ; !Add inflecti$
%<prn%>%<indef%>%<masc%>%<nom%>%<sg%>%<neg%>:nên               #       ; !Add inflecti$
%<prn%>%<indef%>%<masc%>%<nom%>%<sg%>%<neg%>:niên               #       ; !Add i$
%<prn%>%<indef%>%<masc%>%<nom%>%<sg%>%<neg%>:nân               #       ; !Add i$
%<prn%>%<indef%>%<masc%>%<nom%>%<sg%>:man               #       ; !Add i$
%<prn%>%<indef%>%<masc%>%<nom%>%<sg%>:ioman               #       ; !Add i$
%<prn%>%<indef%>%<masc%>%<nom%>%<sg%>%<neg%>:nioman               #       ; !Add i$
%<prn%>%<indef%>%<neut%>%<nom%>%<sg%>:wiht               #       ; !Add i$
%<prn%>%<indef%>%<neut%>%<nom%>%<sg%>%<neg%>:neowiht               #       ; !Add i$
%<prn%>%<indef%>%<masc%>%<nom%>%<sg%>:gihwê	#	; !jeder
%<prn%>%<indef%>%<masc%>%<nom%>%<sg%>:gihwat     #       ; !jedes      
%<prn%>%<indef%>%<masc%>%<nom%>%<sg%>:hwedar     #       ; !welcher
%<prn%>%<inter%>%<masc%>%<nom%>%<sg%>:gihwilic         #       ; ! ein jeder
%<prn%>%<inter%>%<masc%>%<nom%>%<sg%>:sulic         #       ; ! ein solcher


LEXICON Ortsadverbien-Pronouns                  
%<prn%>%<ort%>%<wo%>:thar		#	;
%<prn%>%<ort%>%<wo%>:hwar               #       ;
%<prn%>%<ort%>%<wo%>:hier               #       ;
%<prn%>%<ort%>%<wo%>:hêr               #       ;
%<prn%>%<ort%>%<wo%>:hîr               #       ;
%<prn%>%<ort%>%<wohin%>:tharod               #       ;
%<prn%>%<ort%>%<wohin%>:hwarod               #       ;
%<prn%>%<ort%>%<wohin%>:herod               #       ;
%<prn%>%<ort%>%<woher%>:thanan               #       ;
%<prn%>%<ort%>%<woher%>:hwanan               #       ;
%<prn%>%<ort%>%<woher%>:hinan               #       ;


!!!!!!!!!!!!!!!!!!!!!!!!!!!!!!!!!!!!!!!!!!!!!!!!!!!!!!!!!!
!!!!!!!!!!!!!!!!!!!!!!!!!!!!!!!!!!!!!!!!!!!!!!!!!!!!!!!!!!
!!!!!!!!!!!!!!!!!!!!!!!!!!!!!!!!!!!!!!!!!!!!!!!!!!!!!!!!!!
!!!!!!!!!!!!!!!!!!!!!!!!!!!!!!!!!!!!!!!!!!!!!!!!!!!!!!!!!!
!!!!!!!!!!!!!!!!!!!!!!Weak Verbs!!!!!!!!!!!!!!!!!!!!!!!!!!
!!!!!!!!!!!!!!!!!!!!!!!!!!!!!!!!!!!!!!!!!!!!!!!!!!!!!!!!!!
!!!!!!!!!!!!!!!!!!!!!!!!!!!!!!!!!!!!!!!!!!!!!!!!!!!!!!!!!!
!!!!!!!!!!!!!!!!!!!!!!!!!!!!!!!!!!!!!!!!!!!!!!!!!!!!!!!!!!
!!!!!!!!!!!!!!!!!!!!!!!!!!!!!!!!!!!!!!!!!!!!!!!!!!!!!!!!!!

LEXICON WK1

%<inf%>:%>ian		 	 # ;	
:%>i Tempus-WK1                     ;

LEXICON WK2

%<inf%>:%>on                    # ;
:%>o Tempus-WK2                     ;

LEXICON Tempus-WK1

%<pres%>: INFL-PRES-WK1			;
%<pret%>:%>d INFL-PRET-WK1		;
%<impv%>: IMPERATIV-WK1			;

LEXICON Tempus-WK2

%<pres%>: INFL-PRES-WK2         	;
%<pret%>:%>d INFL-PRET-WK2              ;
%<impv%>: IMPERATIV-WK2     		;

LEXICON INFL-PRES-WK1

%<1st%>%<sg%>:u 		# ;
%<2nd%>%<sg%>:s			# ;
%<3rd%>%<sg%>:d			# ;
!%<3rd%>%<sg%>:đ                 # ; !accounts for some alternations
%<1st%>%<pl%>:ađ		# ;
%<2nd%>%<pl%>:ađ		# ;
%<3rd%>%<pl%>:ađ		# ;

LEXICON INFL-PRES-WK2

%<1st%>%<sg%>:n                 # ;
%<2nd%>%<sg%>:s                 # ;
%<3rd%>%<sg%>:d                 # ;
!%<3rd%>%<sg%>:đ                 # ; !accounts for some alternations
%<1st%>%<pl%>:đ                # ;
%<2nd%>%<pl%>:đ                # ;
%<3rd%>%<pl%>:đ                # ;

LEXICON INFL-PRET-WK1
%<1st%>%<sg%>:a                 # ;
%<2nd%>%<sg%>:es                 # ;
%<3rd%>%<sg%>:a                 # ;
%<1st%>%<pl%>:un                 # ;
%<2nd%>%<pl%>:un                 # ;
%<3rd%>%<pl%>:un                 # ;

LEXICON INFL-PRET-WK2
%<1st%>%<sg%>:a                 # ;
%<2nd%>%<sg%>:os                 # ;
%<3rd%>%<sg%>:a                 # ;
%<1st%>%<pl%>:un                 # ;
%<2nd%>%<pl%>:un                 # ;
%<3rd%>%<pl%>:un                 # ;

LEXICON IMPERATIV-WK1
%<sg%>:		#;
%<pl%>:ad	#;

LEXICON IMPERATIV-WK2
%<sg%>:         #;
%<pl%>:d       #;

LEXICON WeakVerbs
fremmian%<v%>%<wk%>%<class1%>:fremm WK1  ;        !
adêlian%<v%>%<wk%>%<class1%>:adêl WK1  ;	!"zuerkennen"
nêrian%<v%>%<wk%>%<class1%>:nêr WK1 ; 		!"retten"
thagian%<v%>%<wk%>%<class1%>:thag WK1	;	! "schweigen"
gihôrian%<v%>%<wk%>%<class1%>:gihôr WK1  ;  !: nhd. hören, gehorchen, gehören
sôkian%<v%>%<wk%>%<class1%>:sôk WK1  ;    !: nhd. suchen, aufsuchen, fordern, klagen
hôrian%<v%>%<wk%>%<class1%>:hôr WK1  ;    !: nhd. hören, gehorchen, gehören
lêstian%<v%>%<wk%>%<class1%>:lêst WK1  ;   !: nhd. leisten, erfüllen, tun, befolgen
andkėnnian%<v%>%<wk%>%<class1%>:andkėnn WK1  ;!: nhd. erkennen, anerkennen
gilôvian%<v%>%<wk%>%<class1%>:gilôv WK1  ;  !: nhd. glauben
giwirkian%<v%>%<wk%>%<class1%>:giwirk WK1  ; !: nhd. tun, machen, erlangen
wirkian%<v%>%<wk%>%<class1%>:wirk WK1  ;   !: nhd. wirken, tun, machen, bereiten (V.) (1), erwerben
grôtian%<v%>%<wk%>%<class1%>:grôt WK1  ;   !: nhd. grüßen, anreden, fragen
lêdian%<v%>%<wk%>%<class1%>:lêd WK1  ;    !: nhd. leiten, führen, bringen, tragen
wėndian%<v%>%<wk%>%<class1%>:wėnd WK1  ;   !: nhd. wenden, abwenden, sich wenden
lêrian%<v%>%<wk%>%<class1%>:lêr WK1  ;    !: nhd. lehren
gilêstian%<v%>%<wk%>%<class1%>:gilêst WK1  ; !: nhd. leisten, erfüllen, tun, befolgen, folgen
kūthian%<v%>%<wk%>%<class1%>:kūth WK1  ;   !: nhd. künden, offenbaren
mârian%<v%>%<wk%>%<class1%>:mâr WK1  ;    !: nhd. verkünden, rühmen
brėngian%<v%>%<wk%>%<class1%>:brėng WK1  ;  !: nhd. bringen, vollenden
mênian%<v%>%<wk%>%<class1%>:mên WK1  ;    !: nhd. meinen, bedeuten, erwähnen, bezeichnen, verkünden
sėndian%<v%>%<wk%>%<class1%>:sėnd WK1  ;   !: nhd. senden
wânian%<v%>%<wk%>%<class1%>:wân WK1  ;    !: nhd. „wähnen“, erwarten, sich vorsehen, hoffen, glauben, vermuten
tėllian%<v%>%<wk%>%<class1%>:tėll WK1  ;   !: nhd. zählen, erzählen, sagen
tholon%<v%>%<wk%>%<class2%>:thol WK2  ;	! nhd. dulden, leiden, ertragen (V.), verlieren, entbehren, aushalten, verharren
frâgon%<v%>%<wk%>%<class2%>:frâg WK2  ;	! nhd. fragen
samnon%<v%>%<wk%>%<class2%>:samn WK2  ;	! nhd. sammeln, versammeln
thionon%<v%>%<wk%>%<class2%>:thion WK2  ;	! nhd. dienen
folgon%<v%>%<wk%>%<class2%>:folg WK2  ;	! nhd. folgen, nachfolgen, folgsam sein (V.), gehorchen
sîthon%<v%>%<wk%>%<class2%>:sîth WK2  ;	! nhd. gehen, ziehen, reisen
githolon%<v%>%<wk%>%<class2%>:githol WK2  ;	! nhd. dulden, leiden, verlieren, entbehren, aushalten, verharren, genießen
sorgon%<v%>%<wk%>%<class2%>:sorg WK2  ;	! nhd. sorgen, sich kümmern
giwîson%<v%>%<wk%>%<class2%>:giwîs WK2  ;	! nhd. verfahren (V.)
wardon%<v%>%<wk%>%<class2%>:ward WK2  ;	! nhd. sich hüten, sorgen für, schützen
wonon%<v%>%<wk%>%<class2%>:won WK2  ;	! nhd. wohnen, bleiben, verweilen, ausharren, sich fügen
gimarkon%<v%>%<wk%>%<class2%>:gimark WK2  ;	! nhd. anordnen, bestimmen, bemerken, aufmerken, gewahren
minnion%<v%>%<wk%>%<class2%>:minni WK2  ;	! nhd. lieben
waron%<v%>%<wk%>%<class2%>:war WK2  ;	! nhd. wahren, Acht (F.) (2) haben, wahrnehmen, behüten, beachten, besitzen, begehen, aufsuchen
lovon%<v%>%<wk%>%<class2%>:lov WK2  ;	! nhd. loben
fastnon%<v%>%<wk%>%<class2%>:fastn WK2  ;	! nhd. befestigen, fesseln, stärken
gornon%<v%>%<wk%>%<class2%>:gorn WK2  ;	! nhd. trauern
lînon%<v%>%<wk%>%<class2%>:lîn WK2  ;	! nhd. lernen
skauwon%<v%>%<wk%>%<class2%>:skauw WK2  ;	! nhd. schauen, erblicken
wundron%<v%>%<wk%>%<class2%>:wundr WK2  ;	! nhd. sich wundern
êron%<v%>%<wk%>%<class2%>:êr WK2  ;	! nhd. ehren, helfen, beschenken
wîtnon%<v%>%<wk%>%<class2%>:wîtn WK2  ;	! nhd. peinigen, strafen, töten
bedon%<v%>%<wk%>%<class2%>:bed WK2  ;	! nhd. beten
halon%<v%>%<wk%>%<class2%>:hal WK2  ;	! nhd. holen, ziehen, bringen
lônon%<v%>%<wk%>%<class2%>:lôn WK2  ;	! nhd. lohnen
manon%<v%>%<wk%>%<class2%>:man WK2  ;	! nhd. mahnen, treiben
wîson%<v%>%<wk%>%<class2%>:wîs WK2  ;	! nhd. besuchen, heimsuchen
farkôpon%<v%>%<wk%>%<class2%>:farkôp WK2  ;	! nhd. verkaufen
gihalon%<v%>%<wk%>%<class2%>:gihal WK2  ;	! nhd. holen, erlangen
gimanon%<v%>%<wk%>%<class2%>:giman WK2  ;	! nhd. mahnen, treiben
gitrūon%<v%>%<wk%>%<class2%>:gitrū WK2  ;	! nhd. vertrauen
thagon%<v%>%<wk%>%<class2%>:thag WK2  ;	! nhd. schweigen
fîrion%<v%>%<wk%>%<class2%>:fîri WK2  ;	! nhd. feiern
geron%<v%>%<wk%>%<class2%>:ger WK2  ;	! nhd. begehren
ahton%<v%>%<wk%>%<class2%>:aht WK2  ;	! nhd. achten auf, glauben, erwägen, erachten
